臺灣板橋地方法院交通事件裁定　　　 100年度交聲字第2180號
原處分機關　交通部公路總局臺北區監理所板橋監理站
異　議　人　候進添
即受處分人
上列受處分人即異議人因違反道路交通管理處罰條例案件，對於
交通部公路總局臺北區監理所板橋監理站民國98年11月3 日所為
之板監裁字第裁41-C00000000號裁決處分，聲明異議，本院裁定
如下：
    主  文
原處分撤銷。
    理  由
一、原處分意旨略以：異議人即受處分人候進添於民國97年12月
    26日16時許，騎乘車牌號碼FLU-401 號重型機車，行經臺北
    縣中和市（現改制為新北市中和區○○○路、大勇街交岔路
    口時，經警認有「駕車行經有燈光號誌管制之交岔路口闖紅
    燈」之違規行為，由臺北縣政府（現改制為新北市政府）警
    察局中和分局交通分隊值勤警員逕行舉發，異議人未依期限
    繳納罰鍰或到案陳述意見，並經原處分機關查證後，仍認違
    規屬實，原處分機關乃依道路交通管理處罰條例第53條第1
    項、第63條第1 項第3 款（原裁決書漏載第3 款）之規定，
    於98年11月3 日以板監裁字第裁41-C00000000號裁決書裁處
    異議人罰鍰新臺幣（下同）4,500 元，並記違規點數3 點。
二、異議意旨略以：茲收到行政執行通知1 份，在收到通知後向
    監理處查詢後才得知在97年12月26日有交通違規，但家中從
??未收到此項事由之警察局紅單或是郵局招領及掛號的通知，
??一切都是在收到行政執行通知後才知道在97年有此張紅單，
??然通知書上罰款金額已超過此交通違規事由之金額，故特立
??此書以表不服此行政執行通知，盼能因本人確實不知悉有此
??張罰單而非蓄意不繳罰款，將罰款金額降至闖紅燈該繳金額
??，免除滯納金及利息等費用，本人在收到通知後，必定如期
    繳納本來繳之該交通罰款金額云云，爰依法聲明異議，請求
    撤銷原處分等語；然：
(一)、按逕行舉發者，應按已查明之資料填註車牌號碼、車輛種類
    、車主姓名及地址，並於舉發違反道路交通管理事件通知單
    上方空白處加註逕行舉發之文字後，由舉發機關送達被通知
    人；又填製通知單，其屬逕行舉發者，其應到案之日期距舉
    發日為30日；違反道路交通管理事件行為人，未依規定自動
    繳納罰鍰，或未依規定到案聽候裁決，處罰機關應依基準表
    於通知單送達且逾越應到案期限60日之3 個月內，逕行裁決
    之，但警察機關管轄部分，應於通知單送達且逾越應到案期
    限之3 個月內，逕行裁決之，違反道路交通管理事件統一裁
    罰基準及處理細則第11條第1 項第4 款、第15條第1 款、第
    44條第1 項分別定有明文；依前揭規定，舉發違反道路交通
    管理事件通知單應先由舉發機關送達受處分人，受處分人復
    未自動繳納罰鍰或未到案聽候裁決，處罰機關始得依違反道
    路交通管理事件統一裁罰標準表逕行裁決之，倘舉發違反道
    路交通管理事件通知單未經合法送達受處分人，處罰機關即
    逕行裁決，其裁決程序顯非合法。
(二)、本件異議人即受處分人於97年12月26日16時許，騎乘車牌號
    碼FLU-401 號重型機車，行經臺北縣中和市（現改制為新北
    市中和區○○○路、大勇街交岔路口時，經警認有「駕車行
    經有燈光號誌管制之交岔路口闖紅燈」之違規行為，由臺北
    縣政府（現改制為新北市政府）警察局中和分局交通分隊值
    勤警員逕行舉發等情，固有系爭舉發違反道路交通管理事件
    通知單、舉發照片影本、汽車車籍查詢資料等在卷可稽，惟
    按舉發違反道路交通管理事件之手續是否完成，應以舉發之
    意思表示送達於受處分人為要件；經查上開舉發違反道路交
    通管理事件通知單上之車主地址欄內，係填載異議人之車籍
    地址即「臺北縣中和市○○路○段34巷『56』弄25號4 樓」
    ，而原處分機關填製之上開裁決書，則係向異議人戶籍地址
    即「新北市○○區○○里○○路○段34巷『55弄』25號4 樓
    」以郵寄送達之方式送達，是本件舉發違反道路交通管理事
    件通知單之送達處所，是否確係異議人當時之住居所？該舉
    發通知單是否業已合法送達於異議人而完成舉發程序？原非
    無疑；況本件異議人之戶籍地址自79年5 月7 日起，即設於
    「新北市○○區○○里○○鄰○○路○段34巷『55弄』25號4
    樓」，且迄今並無遷徙紀錄各情，有本院職權查詢之戶役政
    連結作業系統個人基本資料查詢結果、遷徙紀錄資料查詢結
    果各1 份附卷可稽，而異議人提起本件聲明異議之狀紙上所
    載住址亦為「新北市○○區○○路2 段34巷『55弄』25號4
    樓」乙節，則有異議人之聲明異議狀在卷可憑，據此，自堪
    認「新北市○○區○○路2 段34巷『55弄』25號4 樓」一址
    除為異議人之戶籍地址即住所外，亦為居所無誤；惟本案上
    開逕行舉發之通知單，依其上之地址卻係記載「臺北縣中和
    市○○路○段34巷『56』弄25號4 樓」，則本件原舉發機關
    所送達之地址核非異議人之居住所，參酌異議人更自承其從
    未居住過「臺北縣中和市○○里○○鄰○○路○段34巷『56』
    弄25號4 樓」乙節，另新北市○○區○○里○○路○段34巷
    雖有『56弄』，但無『56』弄25號4 樓之門牌號碼等情，則
    有本院分別與異議人暨新北市政府警察局中和第一分局南勢
    派出所員警吳瑛南之辦理刑事案件電話紀錄查詢表2 紙在卷
    可稽，是前揭汽車車籍查詢資料上所載「臺北縣中和市○○
    路○段34巷『56』弄25號4 樓」即不無可能係「新北市○○
    區○○路2 段34巷『55弄』25號4 樓」之誤載，基此，原舉
    發機關縱曾將上開逕行舉發之通知單依「臺北縣中和市○○
    里○○鄰○○路○段34巷『56』弄25號4 樓」此址而為郵寄，
    然此舉當難可認上開舉發通知單業經合法送達於異議人，是
    縱原處分機關嗣將裁決書送達至「新北市○○區○○路2 段
    34巷『55弄』25號4 樓」予異議人，惟因難認上開舉發通知
    單前曾經合法送達於異議人，異議人顯無從自動繳納罰鍰或
    到案聽候裁決，原處分機關逕行裁決之期間亦無從起算，自
    不得以裁決書已合法送達為由，即認原處分機關裁決合法。
三、綜上，原處分機關所為之處分，容存有舉發通知單未合法送
    達與異議人之瑕疵，則原處分逕為如上裁處，即有未洽，原
    處分當難予維持，自應由本院裁定將原處分撤銷，復由原處
    分機關依法另為適當之處理。
據上論斷，應依道路交通管理處罰條例第87條第2 項，道路交通
事件處理辦法第19條前段，裁定如主文。
中    華    民    國   100    年    6     月    30    日
                        交通法庭  法  官  陳明偉
上列正本證明與原本無異。
如不服本裁定，應於裁定送達後5 日內敘明抗告理由，向本院提
出抗告狀。
                                  書記官  尤怡文
中    華    民    國   100    年    6     月    30    日